# 请教：非持续经营与强调事项

提问人：fanxu7788 时间：2012-05-20 15:50:35
回复 soibook 的帖子
需要注册会计师根据实际情况进行判断，如果存在持续经营疑虑，但被审计单位有改善措施并且切实可行的，一般可以出具标准无保留意见而不必加以强调。

回答人：chenyiwei
补充：该改善措施应足以消除导致持续经营能力存在重大不确定性的事项或者情况本身的重大不确定性。